【裁判字號】    98,抗,1306
【裁判日期】    980915
【裁判案由】    拘提管收
【裁判全文】
臺灣高等法院民事裁定                  98年度抗字第1306號
抗  告  人  法務部行政執行署宜蘭行政執行處
法定代理人  甲○○
上列抗告人因與相對人乙○○○間拘提管收事件，對於中華民國
98年7月13日臺灣宜蘭地方法院98年度管字第1號裁定提起抗告，
本院裁定如下：
    主  文
抗告駁回。
抗告程序費用新台幣壹仟元由抗告人負擔。
    理      由
一、按行政執行官訊問義務人後，認顯有履行義務之可能，故不
    履行，而有管收必要者，行政執行處應自拘提時起24小時內
    ，聲請法院裁定管收之，行政執行法第17條第6項第1款固定
    有明文。惟義務人現罹疾病，恐因管收而不能治療者，不得
    管收，同法第21條第3款亦定有明文。
二、本件抗告人在原法院聲請意旨略以：相對人因滯納86年度綜
    合所得稅新台幣 (下同）1,228萬1,042元及其罰鍰502萬1,9
    00元，前經財政部台灣省北區國稅局基隆市分局 (下稱北區
    國稅局）送達稅額繳款書及違章案件罰鍰繳款書予相對人，
    惟相對人均未遵期繳納，案經北區國稅局先後於民國 (下同
    ）92年11月13日及97年1月7日移送執行，迄今僅執行取得相
    對人之銀行存款3萬5,894元，尚待執行金額為1,726萬7,048
    元。惟相對人曾於86年5月間至7月間因出賣土地而取得買賣
    價金3,287萬2,018元，卻不能舉證證明上開款項之流向，顯
    有履行義務之可能，故不履行，而相對人名下僅剩有坐落花
    蓮縣花蓮市○○段551地號土地所有權應有部分100000分之3
    3333一筆，現已由法務部行政執行署花蓮行政執行處拍賣中
    ，縱經順利拍定，可受償金額不足100萬元，是相對人仍有
    管收之必要，爰依據行政執行法第17條第6項第1款之規定，
    聲請將相對人予以管收等情。
三、惟查，相對人因罹患心臟衰竭與慢性阻塞性氣喘，自98年1
    月間起，迄至98年7月間止，持續在國軍松山總醫院心臟內
    科門診追蹤治療，目前病情不穩定，且呈現憂鬱症狀，須密
    切追蹤檢查及藥物治療等情，業據國軍松山總醫院於98年8
    月28日函復本院明確，並有病歷紀錄單可稽 (見本院卷19至
    21頁），足認相對人現罹疾病，恐因管收而不能治療，揆諸
    首揭規定，抗告人所為管收之聲請，自屬不應准許。從而，
    原裁定駁回抗告人所為之聲請，並無不合。
四、抗告意旨雖以：依基隆市立醫院98年6月2日函文記載，相對
    並無不宜管收之事由，且管收所醫療設備妥善，並有提供藥
    物之措施，如有需要並可就近轉診治療，是相對人所罹疾病
    ，是否因管收而不能治療，非無疑義云云。但查，基隆市立
    醫院98年6月2日函文僅係記載：「該病患 (指相對人）患有
    冠狀動脈粥狀硬化及腰椎骨關節病史，惟未於本院長期追蹤
    治療，最近一次於本院就醫係於98年4月6日眼科看診。綜上
    所述，依本院有限病歷資料評估，若該病患自98年4月7日後
    無其他症狀發生，並無不宜管收之事由」 (見原法院卷103
    頁），惟相對人迄至98年7月間止，仍因罹患心臟衰竭、慢
    性阻塞性氣喘及憂鬱症等疾病，持續在國軍松山總醫院追蹤
    治療，已如上述，是基隆市立醫院所為上開函文，尚難據為
    認定相對人已無不得管收之事由。況國軍松山總醫院亦已於
    98年6月3日函覆抗告人之函文內載明相對人因罹患上開疾病
    ，須靠藥物治療，不宜管收之旨 (見原法院卷104、105頁)
    ，揆諸首揭規定，亦難僅憑管收所有提供醫藥服務為由，即
    遽認相對人並無不得管收之事由。是抗告人仍執前詞指摘原
    裁定不當，聲明廢棄，為無理由，應予駁回。
五、據上論結，本件抗告為無理由，依行政執行法第17條第10項
    、民事訴訟法第495條之1第1項、第449條第1項、第95條、
    第78條，裁定如主文。
中    華    民    國    98    年    9     月    15    日
                    民事第六庭
                        審判長法  官  林鄉誠
                              法  官  楊豐卿
                              法  官  許紋華
正本係照原本作成。
本裁定除以適用法規顯有錯誤為理由外，不得再抗告。如提起再
抗告，應於收受後10日內委任律師為代理人向本院提出再抗告狀
。並繳納再抗告費新台幣１千元。
中    華    民    國    98    年    9     月    16    日
                              書記官  潘大鵬


司法院資訊處製作；財團法人民間司法改革基金會備份。
